臺灣新北地方法院刑事判決
111年度交簡上字第8號
上  訴  人  臺灣新北地方檢察署檢察官
被      告  胡雅萍


上列上訴人因被告過失傷害案件，不服本院中華民國110年10月2
8日所為之110年度交簡字第1146號第一審刑事簡易判決（偵查案
號：109年度偵字第27261號），提起上訴，本院管轄第二審之合
議庭判決如下：
    主  文
原判決關於緩刑部分撤銷。
其他上訴駁回。
    事實及理由
一、審理範圍之說明：
（一）對於簡易判決有不服者，得上訴於管轄之第二審地方法院
      合議庭，並準用刑事訴訟法第三編第一章及第二章除第36
      1外之規定（即應準用刑事訴訟法第348條規定），刑事訴
      訟法第455條之1第1項、第3項分別有明文規定。
（二）按民國110年6月16日修正公布、同月18日施行之刑事訴訟
      法第348條規定：「上訴得對於判決之一部為之。對於判
      決之一部上訴者，其有關係之部分，視為亦已上訴。但有
      關係之部分為無罪、免訴或不受理者，不在此限。上訴得
      明示僅就判決之刑、沒收或保安處分一部為之。」次按同
      日修正公布、施行之刑事訴訟法施行法第7條之13規定：
      「中華民國110年5月31日修正通過之刑事訴訟法施行前，
      已繫屬於各級法院之案件，於施行後仍適用修正前刑事訴
      訟法第348條規定；已終結或已繫屬於各級法院而未終結
      之案件，於施行後提起再審或非常上訴者，亦同。」其中
      所稱「已繫屬於各級法院」，與「已繫屬於法院」之意義
      ，未盡相同。前者有區分係屬於各個不同審級法院之意思
      ，而後者則單純僅指繫屬於法院而言。而各審級法院繫屬
      案件及審理程序均具有高度可分性及獨立性，在原審級判
      決終結前，刑事訴訟法既已修正施行，當事人自應依據新
      修正關於上訴範圍之規定提起上訴，此種釐定方式既不影
      響當事人之期待利益與訴訟防禦權，亦無違程序一貫性原
      則。故於原審級案件終結後提起上訴時，自應以其提起各
      個不同審級上訴時，刑事訴訟法第348條是否已經修正施
      行，作為究應適用新法或舊法決定其上訴範圍之時點依據
      。
（三）查檢察官於110年11月26日提起上訴，本院收案日為111年
      2月9日（分案通知單日期為111年2月5日），故本案上訴
      效力及範圍，應依現行刑事訴訟法第348條規定判斷。又
      檢察官上訴書已明確表明係針對原判決量刑、緩刑諭知聲
      明上訴，被告胡雅萍則未提起上訴，依該條第3項規定，
      原判決所認定之犯罪事實與論罪法條，即非本院審理範圍
      。
二、原判決所認定之犯罪事實與論罪法條：
（一）被告於108年11月16日23時34分，騎乘車牌號碼000-000號
      普通重型機車，沿新北市三重區環河北路往蘆洲方向行駛
      ，行經新北市三重區環河北路與龍門路口欲左轉時，應注
      意左轉彎時應於距交岔路口30公尺前先顯示方向燈，換入
      內側車道，行至交岔路口中心處左轉，且當時並無不能注
      意之狀況，竟疏未注意及此，自環河北路外側欲逕行左轉
      ，適告訴人連廷瑜騎乘車牌號碼000-000號普通重型機車
      搭載告訴人徐慧安自後方駛至該處見狀煞避不及，兩車因而發
      生碰撞，致告訴人連廷瑜因而受有右側大腿、右側手部陳
      舊性傷痕、右腳膝蓋擦傷之傷害，告訴人徐慧安則受有右
      腿外踝陳舊性傷痕、大腿後側瘀青之傷害。　　　
（二）核被告所為，係犯刑法第284條前段過失傷害罪。又被告
      以一過失行為，造成告訴人連廷瑜、徐慧安受傷，屬同種
      想像競合犯，應依刑法第55條規定從一重處斷。
三、上訴理由之論斷：　　
（一）上訴意旨略以：告訴人連廷瑜、徐慧安念在被告年紀尚輕
      ，僅向被告求償新臺幣（下同）3萬1,000元，並同意接受
      被告分期付款（按月給付500元），然被告迄今（110年11
      月）已有2個月未按時匯款，亦未主動聯繫告訴人連廷瑜
      、徐慧安，足認被告有意塑造犯後態度良好假象，虛應故
      事，假意答應賠償條件，取得調解成立結果，以求獲得輕
      判，實際上並無賠償意願，犯後態度實屬惡劣，原判決未
      能審酌上情，所為量刑及緩刑諭知即有不當，請求更為適
      當之判決等語。
（二）按刑之量定，屬法院得依職權自由裁量之事項，苟於量刑
      時，已以行為人之責任為基礎，並斟酌刑法第57條各款所
      列一切情狀，在法定刑度之內予以裁量，又未濫用其職權
      ，所量之刑亦無違公平、比例、罪刑相當及不利益變更禁
      止原則者，即不得遽指為違法。
（三）經查：
　　1.被告於肇事後，在未被有偵查犯罪職權公務員或機關發覺
      前，於警員據報前往現場處理時在場，並且當場承認為肇
      事人而願受裁判，有道路交通事故肇事人自首情形紀錄表
      在卷可佐（偵卷第143頁），核與自首規定相符，爰依刑
      法第62條前段規定，減輕其刑（原判決亦同此認定）。
　　2.原判決審酌被告騎乘機車行經交岔路口欲左轉時，未提前
      於距路口30公尺處顯示方向燈，亦未換入內側左轉車道違
      規於外側直行車道逕行左轉，致告訴人連廷瑜騎乘機車閃
      避不及發生碰撞，終致告訴人連廷瑜、徐慧安受傷，並慮
      及被告犯後坦承犯行，與告訴人連廷瑜、徐慧安達成調解
      ，已給付110年5月至9月之賠償金，因被告遲延給付後續
      賠償金，告訴人連廷瑜、徐慧安不願意撤回告訴的意見，
      與被告大專畢業的智識程度，從事餐飲業，需要支付家庭
      支出，經濟不好，領有中低收入戶證明的經濟生活狀況等
      一切情狀，量處拘役30日，並諭知以1,000元折算1日為易
      科罰金的折算標準，已經明確審酌被告未依調解約定給付
      賠償金的犯後態度，亦未濫用裁量權，量刑並無不當，應
      可維持，檢察官以原判決量刑失當提起上訴，為無理由，
      應予駁回。
　　3.又原判決以被告未曾因故意犯罪受有期徒刑以上刑之宣告
      ，並與告訴人連廷瑜、徐慧安達成調解約定，諭知緩刑2
      年，並命被告應依調解筆錄給付損害賠償數額，固非無見
      。然被告至今仍僅給付110年5月至9月之賠償金，並表示
      自己的傷勢尚未痊癒，無法正常工作，自己的生活費亦無
      法負擔，所以沒有辦法繼續履行（本院卷第58頁），足認
      被告顯無繼續履行調解約定的意願及能力，原判決所宣告
      之緩刑，即已失其目的，應有執行刑罰的必要，檢察官上
      訴指摘原判決宣告緩刑不當，為有理由，應由本院將原判
      決關於緩刑部分撤銷。
據上論斷，應依刑事訴訟法第455條之1第1項、第3項、第348條
第3項、第369條第1項前段、第368條，判決如主文。
本案經檢察官鄭心慈提起公訴，檢察官王佑瑜提起上訴，檢察官
劉新耀到庭執行職務。
中　　華　　民　　國　　111 　年　　3 　　月　　31　　日
                  刑事第一庭  審判長法  官  劉景宜
                                    法  官  蔡慧雯
                                    法  官  陳柏榮
上列正本證明與原本無異。
不得上訴。
                                    書記官　王道欣
中　　華　　民　　國　　111 　年　　3 　　月　　31　　日